【裁判字號】    92,交易,261
【裁判日期】    921031
【裁判案由】    過失傷害
【裁判全文】
臺灣高雄地方法院刑事判決                        九十二年度交易字第二六一號
    公  訴  人  臺灣高雄地方法院檢察署檢察官
    被      告  丙○○
右列被告因過失傷害案件，經檢察官提起公訴（九十二年度偵字第一二一０四號、九
十二年度偵字第一二一０五號），本院判決如左：
    主  文
丙○○因過失傷害人致重傷，處有期徒刑柒月。
    事  實
一、丙○○（涉犯公共危險部分另案提起公訴）明知飲酒後其吐氣所含酒精成份超過
    每公升０．二五毫克以上者，不得駕車，竟於民國九十一年十二月八日下午，在
    高雄縣湖內鄉○○路二七號八樓之八租屋處等地飲酒後，當時明知其已達不能安
    全駕駛動力交通工具，竟仍於同日下午駕駛車牌號碼ＵＴ─０三四七號自小客車
    ，沿高雄縣阿蓮鄉○○路，由東向西方向行駛，途經高雄縣阿蓮鄉○○路一八０
    號前，撞及曾森謀所有停放路邊之車牌號碼ＵＸ─二五七七號自小客車後，詎丙
    ○○駕車肇事後，竟未下車查看，旋即繼續駕車往前行駛，於同日二十一時五十
    分許，駛至高雄縣阿蓮鄉港後村崙頂七０之七號前，因酒後無法安全駕駛車輛，
    而失控駛入對向機車道，撞及由陳鍾秀麗所騎乘車牌號碼ＯＶＵ─六五０號重型
    機車，致陳鍾秀麗人車倒地，受有頭部外傷合併顱內出血、下顎骨骨折、右側第
    一肋骨骨折、第一頸椎脫位及多處挫傷、重度昏迷等重傷害後逃逸。旋經警據報
    前往處理，並循線至高雄縣阿蓮鄉○○路三四七號前查獲，並於同日下午二十二
    時四十六分許，經警對其以酒精測試器檢測其酒精濃度，發現其呼氣酒精濃度測
    定值為每公升一．四三毫克，而查悉上情。
二、案經陳鍾秀麗、乙○○訴由臺灣高雄地方法院檢察署檢察官偵查起訴。
        理  由
一、本件被告丙○○所犯係死刑、無期徒刑、最輕本刑為三年以上有期徒刑以外之罪
    ，其於準備程序中就被訴事實為有罪之陳述，經法官告知簡式審判程序之旨，並
    聽取公訴人及被告之意見後，經本院裁定由受命法官獨任進行簡式審判程序，予
    先敘明。
二、訊據被告丙○○對於右揭犯行坦承不諱，核與告訴人陳鍾秀麗、乙○○指訴之情
    節相符，並有高雄縣警察局道路交通事故調查報告表、酒精濃度測試單、高雄縣
    警察局舉發違反道路交通管理事件通知單、高雄縣警察局執行交通違規移置保管
    車輛收據及領車通知單各一份，及照片八張在卷可稽（警卷第十頁、第十二頁至
    第十八頁）。
三、按汽車駕駛人有飲用酒類後其吐氣所含酒精濃度超過每公升０點二五毫克者，不
    得駕車，道路交通安全規則第一百十四條第一項第二款分別定有明文。被告領有
    適當之駕駛執照，業據被告供承在卷，且經警員於道路交通事故調查表內記載明
    確，被告對上開規定應知之甚稔。被告於案發後經警測試其呼氣之酒精濃度，高
    達每公升一‧四三毫克，有酒精濃度測試單在卷可佐（警卷第十三頁），猶駕駛
    車輛致失控駛入對向機車道，撞及陳鍾秀麗所騎乘車牌號碼ＯＶＵ─六五０號機
    車，被告就本件車禍之發生顯有過失，至為明確。又告訴人陳鍾秀麗因前開車禍
    事故，而受有頭部外傷合併顱內出血、下顎骨骨折、右側第一肋骨骨折、第一頸
    椎脫位及多處挫傷、重度昏迷等重傷害，有國立成功大學醫學院附設醫院（下稱
    成大醫院）診斷證明書在卷可稽，而被害人所受上開傷勢，於九十一年十二月八
    日經送成大醫院治療後，經過加護病房照顧，及同月十七日施行氣管造合手術，
    九十二年一月十日下頜骨內固定手術，於九十二年一月十八日出院，於門診繼續
    追蹤治療，神智已回復清醒，但仍遺留有記憶力不佳，表達能力不好，兩側肩關
    節運動不良之後遺症，難以治癒，亦經本院向成大醫院查明，有該院九十二年九
    月十七日（九二）成附醫病歷字第九六０六號函暨所附之病患診療資料摘要表附
    卷足憑（本院卷第四一頁），足認告訴人陳鍾秀麗因本件車禍所受傷害，已達記
    憶力不佳、表達能力不好、兩側肩關節運動不良之後遺症，而難以治療之重傷害
    程度，核與刑法第十條第四項第六款所稱之其他於身體，有難治之傷害規定相符
    。顯見被告之過失行為與被害人之受重傷害間，並有相當之因果關係，亦明確可
    資審認。足見被告之自白核與事實相符，自可採為論罪科刑之依據。從而，本件
    事證已臻明確，被告犯行洵堪認定，應依法論科。
四、至公訴人另認被告疏未注意道路交通安全規則第九十七條第二款規定：汽車在雙
    向二車道行駛時，在劃有分向限制線之路段，不得駛入來車之車道內乙節。惟該
    規定係指汽車在雙向二車道行駛之情形始有適用，而本件肇事路段係雙向四車道
    ，有肇事現場圖可證（本院卷第十四頁），自無該規定之適用，公訴人認被告亦
    有前開駛入來車道之過失，稍有未洽，附此敘明。
五、核被告所為，係犯刑法第二百八十四條第一項後段之過失傷害人致重傷罪。被告
    ，於酒醉後駕車，因而致人受重傷，依法應負前揭過失傷害人致重傷罪之刑事責
    任，並應依道路交通管理處罰條例第八十六條第一項之規定加重其刑。審酌被告
    駕車肇事致被害人受重傷害，致被害人已達記憶力不佳、表達能力不好、兩側肩
    關節運動不良之後遺症，對被害人及其家屬造成之傷害不輕，且尚未與被害人達
    成和解，惟念其未曾受有期徒刑以上刑之宣告，有台灣高雄地方法院被告院內索
    引紀錄表，及台灣高等法院被告全國前案記錄表附卷可稽，素行尚稱良好，及於
    犯後坦承犯行，犯後態度尚可等一切情狀，量處如主文所示之刑。
據上論斷，依刑事訴訟法第二百七十三條之一第一項、二百九十九條第一項前段，刑
法第二百八十四條第一項後段，道路交通管理處罰條例第八十六條第一項，罰金罰鍰
提高標準條例第一條前段，判決如主文。
本案經檢察官甲○○到庭執行執務。
中      華      民      國    九十二    年      十    月     三十一    日
                                  臺灣高雄地方法院交通法庭
                                      法  官  洪  能  超
右正本證明與原本無異。
如不服本判決，應於判決送達後十日內，向本院提出上訴狀。
                                      書記官  吳 金 霞
中      華      民      國    九十二    年      十    月     三十一    日
附錄本案論罪科刑法條全文
刑法第二百八十四條第一項
因過失傷害人者，處六月以下有期徒刑、拘役或五百元以下罰金，致重傷者，處一年
以下有期徒刑、拘役或五百元以下罰金。


司法院資訊處製作；財團法人民間司法改革基金會備份。
